臺灣雲林地方法院刑事判決
                                    109年度交訴字第125號
公  訴  人  臺灣雲林地方檢察署檢察官
被      告  李志慶


上列被告因過失致死案件，經檢察官提起公訴（109年度偵字第2
889號），於本院準備程序中，被告就被訴事實為有罪之陳述，
本院合議庭裁定由受命法官獨任進行簡式審判程序，判決如下：
    主  文
李志慶犯過失致人於死罪，處有期徒刑陸月，如易科罰金，以新
臺幣壹仟元折算壹日。
    事  實
一、李志慶於民國109年4月15日上午8時15分許，駕駛車牌號碼0
    000-00號自用小客車（下稱本案汽車），沿雲林縣斗南鎮光
    華路由西往東方向行駛，行經雲林縣斗南鎮光華路與光聖路
    交岔路口（下稱本案交岔路口）時，本應注意汽車行駛時，
    駕駛人應注意車前狀況，並隨時採取必要之安全措施，而依
    當時天候晴、日間自然光線、柏油路面乾燥、無缺陷、無障
    礙物、視距良好等情形，並無不能注意之情事，竟疏於注意
    ，貿然直行，適有林丁雄騎乘車牌號碼000-0000號普通重型
    機車搭載配偶林陳彩娥，沿雲林縣斗南鎮光華路同向行駛在
    前，亦行經本案交岔路口（設有機車兩段左轉標誌）時，林
    丁雄本應注意機車行駛至交岔路口，其轉彎，應依標誌或標
    線之規定行駛，卻未先行駛至右前方路口之左轉待轉區等待
    左轉，俟該方向號誌顯示允許直行後再行續駛，以兩段方式
    完成左轉，即貿然左轉彎，本案汽車之車頭因此撞擊林丁雄
    所騎乘機車之左側車身，致林丁雄及林陳彩娥人車倒地，林
    丁雄因而受有頭部外傷、肋骨骨折等傷害，引發出血性休克
    ，雖經送醫急救，惟於同日上午9時10分許宣告死亡；林陳
    彩娥因而受有全身多處骨折出血（含頸椎骨折）等傷害，引
    發中樞神經休克，經送醫急救，仍於同日中午12時36分許宣
    告死亡。李志慶於肇事後主動留待現場，向獲報前來處理之
    員警表明為肇事者而願接受裁判。　　
二、案經林丁雄及林陳彩娥之子林靖喬訴由雲林縣警察局斗南分
    局報告暨臺灣雲林地方檢察署（下稱雲林地檢署）檢察官相
    驗後自動檢舉簽分偵查起訴。
    理  由
一、本件被告李志慶所犯係死刑、無期徒刑、最輕本刑為3年以
    上有期徒刑以外之罪，其於準備程序就前揭被訴事實為有罪
    之陳述，經告知簡式審判程序之旨，並聽取公訴人與被告之
    意見後，依刑事訴訟法第273條之1第1項規定，經本院合議
    庭裁定由受命法官獨任進行簡式審判程序審理。
二、認定犯罪事實所憑之證據及理由
  ㈠上開犯罪事實，業據被告於偵查及審判中坦承不諱（偵卷第2
    15頁、第217頁、本院卷第81頁至第84頁、第87頁、第88頁
    ），並經告訴人林靖喬於警詢、偵查中指訴在案（相第195
    號卷第23頁至第29頁、第119頁至第123頁、偵卷第215頁、
    第217頁），且有雲林縣警察局斗南分局處理相驗案件初步
    調查報告暨報驗書㈠、㈡各1份、國立臺灣大學醫學院附設醫
    院雲林分院抵院前死亡病患法醫參考資料2份、道路交通事
    故現場圖1份、道路交通事故調查報告表㈠、㈡各1份、現場暨
    車損照片40張、勘（相）驗筆錄1份、雲林地檢署109醫甲字
    第169號、第171號相驗屍體證明書各1份、勘驗現場筆錄1份
    、雲林地檢署109年度醫甲字第169號、第171號檢驗報告書
    各1份、109年4月17日員警職務報告1份、現場暨行車紀錄器
    錄影畫面擷圖5張、被害人林丁雄及林陳彩娥死亡相驗照片2
    0張、雲林縣警察局刑案現場勘驗報告暨現場照片1份、交通
    部公路總局嘉義區監理所嘉雲區車輛行車事故鑑定會嘉雲區
    0000000案鑑定意見書1份、交通部公路總局車輛行車事故鑑
    定覆議會0000000案鑑定意見書1份、證號查詢汽車駕駛人資
    料1份、本院勘驗筆錄1份在卷可稽（相第195號卷第3頁、第
    5頁、第37頁、第39頁、第49頁、第51頁、第52頁、第57頁
    至第96頁、第117頁、第118頁、第131頁、第135頁、第143
    頁至第163頁、第169頁、第171頁至第195頁、第197頁、相
    第196號卷第131頁、第139頁至第163頁、偵卷第107頁至第1
    50頁、第158頁至第160頁、第203頁至第205頁、第221頁、
    本院卷第49頁、第50頁），足認被告之自白與事實相符，可
    信為真實。
  ㈡汽車行駛時，駕駛人應注意車前狀況，並隨時採取必要之安
    全措施，為道路交通安全規則第94條第3項所明定，而被告
    領有合格駕駛執照，其駕駛本案汽車自應注意上開規定，且
    當時現場天候晴，日間自然光線，柏油路面乾燥、無缺陷、
    無障礙物、視距良好，有前揭道路交通事故調查報告表附卷
    可憑，並無不能注意之情事，被告竟疏於注意車前狀況，隨
    時採取必要之安全措施，致本件交通事故之發生，其駕駛行
    為自有過失甚明。且本件交通事故，經送請交通部公路總局
    嘉雲區車輛行車事故鑑定會鑑定及交通部公路總局車輛行車
    事故鑑定覆議會覆議，結果均認：「一、林丁雄駕駛普通重
    型機車，行經設有『機慢車兩段左轉』標誌、『機慢車左轉待
    轉區』標線之行車管制號誌交岔路口，未依兩段方式左轉不
    當為肇事主因。二、李志慶駕駛自用小客車，行經行車管制
    號誌交岔路口，未注意車前狀況，並隨時採取必要之安全措
    施，為肇事次因」，有前開鑑定意見書、覆議意見書各1份
    在卷可按，亦同本院前揭認定。從而，林丁雄、林陳彩娥因
    本件交通事故死亡之結果，係由被告之過失行為所致，其二
    者間乃具有相當因果關係，林丁雄對於本件車禍之發生縱與
    有過失，仍不因此即解免被告之罪責。綜上，本件事證明確
    ，被告犯行堪以認定，應依法論科。
三、論罪科刑之理由
  ㈠核被告所為，係犯刑法第276條過失致人於死罪。
  ㈡被告以一過失駕駛行為，同時造成林丁雄、林陳彩娥死亡，
    為一行為同時觸犯數罪名之想像競合犯，應依刑法第55條規
    定，從一重之過失致人於死罪處斷。
　㈢被告於肇事後留待現場，經路過民眾報案在本案交岔路口有
    汽車與機車發生事故後，雲林縣警察局勤務指揮中心通報交
    通小隊派遣警員黃家妘前往處理，其到場時已有交通隊警員
    林景森、王明宗及新光派出所警員沈怡君3名警員在現場，
    警員王明宗表示於該時段執行巡邏勤務，經過肇事地點時見
    發生交通事故，即前往現場協助並通報勤務中心，至現場時
    有先詢問肇事車輛為何人所駕駛，被告在現場時有表示其為
    肇事者，另警員沈怡君到場時也有詢問被告是否為駕駛人後
    才對被告實施酒精濃度呼氣檢測等情，有雲林縣警察局斗南
    分局110年1月8日函暨所附雲林縣警察局勤務指揮中心受理1
    10報案紀錄單、警員黃家妘109年12月28日職務報告1份在卷
    可參（本院卷第93頁至第99頁）。足認被告於有偵查犯罪職
    權之機關或公務員發覺前，主動向到場處理之員警坦承其為
    車禍肇事之人，堪認符合自首要件，爰依刑法第62條前段規
    定，減輕其刑。
  ㈣爰審酌被告駕駛本應遵守交通法規，以保護自己及其他用路
    人之生命身體安全，竟疏未注意車前狀況，肇致本件車禍發
    生，使林丁雄、林陳彩娥喪失寶貴生命，其2人之親屬更因
    此承受巨大傷痛，所為實有不該。又考量被告無刑事前科紀
    錄，有臺灣高等法院被告前案紀錄表1紙在卷可參（本院卷
    第103頁），是其素行良好，本案犯後坦承犯行，就本件事
    故為肇事次因，過失情節較輕，再酌以除林丁雄、林陳彩娥
    之家屬已領取之強制險新臺幣（下同）400 萬元外，被告表
    示願另賠償共220萬元，惟與告訴人方希望被告賠償之450萬
    元仍有差距，迄未達成和解，有本院調解程序筆錄（不成立
    ）1紙在卷可憑（本院卷第77頁），告訴人並陳稱希望從重
    量刑等節（本院卷第89頁）。另參以被告為二、三專畢業，
    自陳從事警察工作，月薪7萬元，育有3名子女，尚需扶養父
    母親等一切情狀（本院卷第90頁），量處如主文所示之刑，
    並諭知易科罰金之折算標準。
據上論斷，應依刑事訴訟法第273條之1第1項、第299條第1項前
段，刑法第276條、第55條前段、第62條前段、第41條第1項前段
，判決如主文。
本案經檢察官王宥棠提起公訴；檢察官蔡少勳到庭執行職務。
中    華    民    國    110   年    2     月    18    日
                  刑事第二庭   法  官   黃麗竹 
以上正本證明與原本無異。 
如不服本判決，應於收受本判決後20日內向本院提出上訴書狀，
並應敘述具體理由。如未敘述上訴理由者，應於上訴期間屆滿後
20日內向本院補提理由書狀（均須按他造當事人之人數附繕本）
「切勿逕送上級法院」。
告訴人或被害人如不服判決，應備理由具狀向檢察官請求上訴，
上訴期間之計算，以檢察官收受判決正本之日起算。
　　　                         書記官   黃巧吟　　　　　
中    華    民    國    110   年    2     月    18    日
附錄本案論罪科刑法條全文：
中華民國刑法第276條
因過失致人於死者，處5年以下有期徒刑、拘役或50萬元以下罰
金。